# 不同本位币公司内部往来的汇损合并抵消

提问人：咸鱼来也 时间：2020-06-04 09:33:09
陈版主，您好，我想咨询下不同本位币公司内部往来的账务处理。情况假设如下：A公司为人民币本位币核算 B公司为港币本位币核算，A公司与B公司需要编制合并报表。A公司提供B公司 1 亿元人民币借款。双方约定还款也已人民币方式还款，即汇率风险归属B公司故B公司负债按照人民币原币记账方式。同月，B公司将人民币兑换为美元并归还了B公司账面一笔美元债。从B公司单体来看对A公司人民币负债形成一块汇兑损失，B公司将人民币兑换成美元并归还了B公司的美元债。现在问题在于B公司账面来看对A公司的负债形成了一块汇兑损益。但总觉得在合并层面是不是不应该有这块汇兑损益 是否需要抵消计入外币报表折差？

回答人：chenyiwei
这种汇兑损益是发生于以美元为本位币的境外子公司，对该境外子公司而言是从外币折算到其本币，所以在境内母公司的合并报表层面继续作为汇兑损益保留，不转入外币折算差额。